【裁判字號】    97,訴,1184
【裁判日期】    971007
【裁判案由】    違反毒品危害防制條例
【裁判全文】
臺灣屏東地方法院刑事判決              97年度訴字第1184號
公  訴  人  臺灣屏東地方法院檢察署檢察官
被      告  甲○○
上列被告因違反毒品危害防制條例案件，經檢察官提起公訴（97
年度毒偵字第1788號），嗣因被告於準備程序中就被訴事實為有
罪之陳述，經本院合議庭裁定由受命法官獨任適用簡式審判程序
審理，判決如下：
    主  文
甲○○施用第一級毒品，累犯，處有期徒刑拾月。
    事  實
一、甲○○前於民國90年間，因施用毒品案件經本院以87年度易
    字第770 號裁定送觀察、勒戒後，認無繼續施用毒品之傾向
    ，依毒品危害防制條例第35條第3 款後段規定，以同案判處
    免刑確定。又因施用第二級毒品案件，經本院於90年毒聲字
    第903 號裁定送觀察、勒戒後，認無繼續施用之傾向出所，
    並經臺灣屏東地方法院檢察署檢察官以90年毒偵字662 號予
    以不起訴處分確定。復因施用第一級、第二級毒品、及竊盜
    案件經本院以93年訴字第500 號各處有期徒刑1 年4 月、7
    月、3 月，並由本院以93年聲字第825 號裁判定應執行刑 2
    年確定，於95年3 月3 日因縮短刑期假釋出監，並交付保護
    管束後，於同年9 月23日假釋期滿執行完畢。末又因施用第
    一級毒品海洛因及竊盜案件，經本院以95年度訴字第1083號
    、96年度易字第179 號各判處有期徒刑10月確定，並均以本
    院96年聲減字第1116號裁判各減為有期徒刑5 月，應執行有
    期徒刑9 月確定，嗣於97年1 月29日縮刑期滿執行完畢出監
    。詎其仍不知悔改，復基於施用第一級毒品海洛因之犯意，
    於97年7 月4 日下午20時許，在屏東縣新埤鄉○○村○○路
    231 號住處內，以將第一級毒品海洛因摻水混合後置入針筒
    內施打之方式，施用第一級毒品海洛因1 次。嗣於同年7 月
    5 日上午11時許，因涉犯竊盜案件遭警逮捕後，經其同意採
    尿檢驗出可待因及嗎啡陽性反應始悉上情。
二、案經屏東縣政府警察局潮州分局報告臺灣屏東地方法院檢察
    署檢察官偵查起訴。
    理  由
一、按本件被告甲○○所犯係死刑、無期徒刑、最輕本刑為3 年
    以上有期徒刑以外之罪，其於準備程序就前揭被訴事實為有
    罪之陳述，經受命法官告知簡式審判程序之旨，並聽取其與
    公訴人之意見後，本院認無不得或不宜改依簡式審判程序進
    行之情事，依刑事訴訟法第273 條之1 第1 項、第284 條之
    1 規定，裁定本件由受命法官獨任進行簡式審判程序，合先
    敘明。
二、上揭犯罪事實，業據被告於警詢及本院審理中均坦承不諱；
    且被告於97年7 月5 日為警查獲後所採集之尿液，經送驗結
    果，呈嗎啡及可待因陽性反應，此有台灣檢驗科技股份有限
    公司97年7 月23日、編號KＺ000000000000號濫用藥物尿液檢
    驗報告，及屏東縣政府警察局潮州分局毒品案件涉嫌人尿液
    採證姓名代號對照表各1 份、初步尿液檢驗照片4 張附卷可
    稽，綜上足認，被告前開施用第一級毒品海洛因之犯行，堪
    以認定。
三、按犯毒品危害防制條例第10條施用第一級毒品之罪者，檢察
    官應聲請法院裁定，令被告入勒戒處所觀察、勒戒，經觀察
    、勒戒後，檢察官依據勒戒處分之陳報，認受觀察、勒戒人
    無繼續施用毒品傾向者，應即釋放，並為不起訴之處分；認
    受觀察、勒戒人有繼續施用毒品之傾向者，檢察官應聲請法
    院裁定令入戒治處所強制戒治，其期間為6 個月以上，至無
    繼續強制戒治之必要為止，但最長不得逾1 年，強制戒治期
    滿，應即釋放，由檢察官為不起訴之處分。觀察、勒戒或強
    制戒治執行完畢釋放後，5 年內再犯第10條之罪者，應依一
    般刑事訴訟程式予以起訴論罪科刑，此觀諸毒品危害防制條
    例第20條第1 項、第2 項、第23條第1 項、第2 項規定自明
    。而被告若於5 年內已再犯，經依法追訴處罰，縱其第3次
    （或第3 次以上）再度施用毒品之時間，在初犯經觀察、勒
    戒或強制戒治執行完畢釋放5 年以後，已不合於「5 年後再
    犯」之規定，且因已於「5 年內再犯」，顯見其再犯率甚高
    ，原實施觀察、勒戒或強制戒治，已無法收其實效，即應依
    該條例第10條處罰（最高法院95年第7 次刑事庭會議決定可
    資參照）。查本件被告前於87年間，因施用毒品案件經本院
    以87年度易字第770 號裁定送觀察、勒戒後，認無繼續施用
    毒品之傾向，以同案判處免刑確定後，又因施用第一級、第
    二級毒品，經本院以93年訴字第500 號各處有期徒刑1 年4
    月、7 月，並定應執行刑1 年10月確定。此有臺灣高等法院
    被告前案紀錄表1 份在卷可考。是被告於觀察、勒戒執行完
    畢釋放後，5 年內已再犯施用毒品案件，經本院判處罪刑確
    定，則其再犯本件施用毒品案件，即非屬該條例第20條第3
    項所稱「5 年後再犯」之情形，從而，本件應予依法論科。
四、核被告所為，係犯毒品危害防制條例第10條第1 項之施用第
    一級毒品罪。被告持有第一級毒品之行為，已為其施用之高
    度行為所吸收，不另論罪。查被告前因施用第一級毒品海洛
    因及竊盜案件，經本院以95年度訴字第1083號、96年度易字
    第179 號各判處有期徒刑10月確定，並均於97年1 月28 日
    因減刑及縮刑執行完畢出監，此有臺灣高等法院被告前案紀
    錄表1 份在卷可按，其受有期徒刑之執行完畢後，5 年以內
    故意再犯本件有期徒刑以上之罪，為累犯，應依刑法第47條
    第1 項之規定，加重其刑。爰審酌被告前因施用毒品，經觀
    察、勒戒後，仍未戒絕毒品，多次屢犯施用毒品犯行，顯見
    其無悔改之意，戒毒之意志不堅，有失政府制定毒品危害防
    制條例之立法美意，本不宜寬貸，惟念其施用毒品乃自戕一
    己之身體健康，尚未害及他人，且現於財團法人迦樂醫院接
    受美沙冬替代療法，有該院診斷證明書乙紙可按，犯後亦坦
    承犯行，態度良好等一切情狀，量處如主文所示之刑。
據上論斷，應依刑事訴訟法第273 條之1 第1 項、第 284 條之1
、第299 條第1 項前段，毒品危害防制條例第10條第1 項，刑法
第11條前段、第47條第1 項，判決如主文。
本案經檢察官陳鼎文到庭執行職務。
中    華    民    國    97    年    10    月     7    日
                   刑事第二庭    法  官  劉怡孜
以上正本證明與原本無異。
如不服本判決應於收受本判決送達後十日內向本院提出上訴書狀，
其未敘述上訴理由者，並得於提起上訴後十日內向本院補提理由
書狀（均須按他造當事人之人數附繕本）「切勿逕送上級法院」
中    華    民    國    97    年    10    月    8     日
                                 書記官  馮得弟
附錄法條：
毒品危害防制條例第10條第1項、第2項
施用第一級毒品者，處 6 月以上 5 年以下有期徒刑。
施用第二級毒品者，處 3 年以下有期徒刑。


司法院資訊處製作；財團法人民間司法改革基金會備份。
